臺灣臺北地方法院刑事判決　　　　　　　　　　　　九十三年度易字第一三六九號
　　公　訴　人　臺灣臺北地方法院檢察署檢察官
　　被　　　告　甲○○
右列被告因竊盜案件，經檢察官提起公訴（九十三年度偵字第一一九三三號），本院
判決如左：
    主    文
甲○○踰越其他安全設備竊盜，未遂，累犯，處有期徒刑陸月，如易科罰金，以佰
元折算壹日。
    事    實
一、甲○○曾有誣告及多次竊盜前科，其中於民國九十二年間，甫因竊盜罪，經臺灣
    士林地方法院判處有期徒刑六月，如易科罰金以三百元折算一日，於九十三年二
    月十五日確定，於九十三年四月十三日易科罰金執行完畢，仍不知悔改，五年以
    內，復基於意圖為自己不法所有之犯意，於九十三年五月十日下午四時許，見乙
    ○○位於臺北市信義區○○○路○段四三五巷一號四樓之一住處所設置之鐵窗空
    隙頗大，有機可趁，隨即自該處公寓一樓大門進入上至四樓至五樓樓梯間，再自
    樓梯間之窗戶處翻踩至乙○○上開住處屬於安全設備之鐵窗後，自該鐵窗空隙處
    踰越鐵窗之方式入內（侵入住宅部分業據乙○○撤回告訴）行竊。嗣於甲○○業
    已著手竊取財物尚未得手之際，因適為附近住戶發覺該處遭竊賊入侵報警前來處
    理，經警會同乙○○前來開啟上址大門後，而於同日下午五時五十分許，在上址
    房間床鋪下當場查獲甲○○。
二、案經臺北市政府警察局信義分局報請臺灣臺北地方法院檢察官偵查起訴。
    理    由
一、訊據被告甲○○對於右揭犯罪事實坦承不諱，並經告訴人乙○○於警詢時及偵查
    中指訴在卷，且有於上開時、地接獲民眾報案後趕往上址當場查獲被告之臺北市
    政府警察局信義分局六張犁派出所警員朱鈞材所製作之查獲經過報告書、現場圖
    各一份及現場照片十一張在卷可稽（偵查卷第五頁、第八頁至第一四頁），此外
    ，經將於告訴人開住處鐵窗處所採得之掌紋、指紋及鞋印印拓送交內政部警政署
    刑事警察局鑑驗比對結果，與被告指紋卡之左拇指、左手掌紋、右小指、右環指
    、右中指指紋相符，鞋印印拓亦核與被告案發當日為警察查獲時所穿著之球鞋鞋
    底紋路印痕相同，亦有掌紋、指紋暨鞋印採證照片三十九張、內政部警政署刑事
    警察局九十三年六月三十日刑鑑字第０九三０一二七四七五號鑑驗通知書、九十
    三年五月二十五日刑紋字第０九三０一０八六四九號鑑驗書各一份附卷可徵（偵
    查卷第一五頁至第三四頁、第七一頁至第八二頁；核退卷第一七頁至第二０頁）
    足徵被告上開自白與事實相符。從而，本件事證明確，被告上開竊盜未遂犯行，
    洵堪認定，應予依法論處。
二、按刑法第三百二十一條第一項第二款所謂其他安全設備，係指門扇牆垣以外之防
    閑設備而言，而鐵窗為具有防閑作用，非其家由此進出之門，自屬該條款所定之
    其他安全設備，被告於上開時、地係以先從上址一樓大門進入上至四樓至五樓樓
    梯間，再自樓梯間之窗戶處翻踩至告訴人上開住處鐵窗後，自該鐵窗空隙處踰越
    鐵窗之方式入內行竊，自屬踰越其他安全設備竊盜。
三、核被告所為，係犯刑法第三百二十一條第二項、第一項第二款之踰越其他安全設
    備竊盜未遂罪。公訴人認被告係犯刑法第三百二十條第三項、第一項之普通竊盜
    未遂罪云云，雖有未洽，然因其起訴之基本社會事實同一，本院自得予以審理，
    並應變更檢察官之起訴法條。又被告曾有誣告及多次竊盜前科，其中於九十二年
    間，甫因竊盜罪，經臺灣士林地方法院判處有期徒刑六月，如易科罰金以三百元
    折算一日，於九十三年二月十五日確定，於九十三年四月十三日易科罰金執行完
    畢，此有臺灣高等法院被告全國前案紀錄表一份在卷足憑，其於有期徒刑執行完
    畢後，五年以內，再犯本件有期徒刑之罪，為累犯，應依刑法第四十七條規定，
    加重其刑。又被告雖已著手實施竊盜行為，然尚未得手之際即為警查獲，為未遂
    犯，茲依刑法第二十六條前段規定，減輕其刑，並依刑法第七十一條第一項規定
    ，先加後減。爰審酌被告犯罪之動機、目的、手段、所生危害及事後坦承犯行，
    態度尚佳等一切情狀，量處如主文所示之刑，並諭知易科罰金之折算標準。
四、公訴意旨另以：被告於上開時、地侵入告訴人乙○○上開住處行竊，業經告訴人
    訴由臺北市政府警察局信義分局報請偵辦。因認被告就此另涉犯刑法第三百零六
    條之侵入住宅罪嫌。
    (一)按告訴乃論之罪，告訴人於第一審辯論終結前得撤回其告訴，告訴經撤回者，
      應諭知不受理之判決，刑事訴訟法第二百三十八條第一項、第三百零三條第三
      款分別定有明文。
    (二)經查：被告於上開時、地行竊時，係侵入告訴人上開住處為之，並經告訴人於
      警詢時提出侵入住宅之告訴在案，公訴人認係觸犯刑法第三百零六條第一項之
      侵入住宅罪嫌，依同法第三百零八條之規定，須告訴乃論。茲因被告嗣於本院
      審理時求得告訴人之諒解，而據告訴人當庭撤回告訴在案，此有本院九十三年
      十一月三十日審判筆錄一份在卷可按，原應依法為不受理判決之諭知，然因此
      與被告上開業經本院論罪科刑之踰越安全設備竊盜未遂之犯行間，有牽連犯之
      裁判上一罪關係，爰不另諭知不受理之判決。
據上論斷，應依刑事訴訟法第二百九十九條第一項前段、第三百條，刑法第三百二十
一條第二項、第一項第二款、第二十六條前段、第四十七條、第四十一條第一項前段
，罰金罰鍰提高標準條例第二條，判決如主文。
本案經檢察官賴淑芬到庭執行職務。
中　　　華　　　民　　　國　　九十三　　年　　 十二 　　月　　 十六 　　日
                                  臺灣臺北地方法院刑事第十五庭
                                      審判長法  官  周祖民
                                            法  官  邱蓮華
                                            法  官  吳麗英
右正本證明與原本無異。
如不服本判決應於送達後十日內向本院提出上訴狀。
                                            書記官  田華仁
中　　　華　　　民　　　國　　九十三　　年　　 十二 　　月　　 十六 　　日
附錄本案論罪科刑法條：
刑法第三百二十一條：犯竊盜罪而有左列情形之一者，處六月以上、五年以下有期徒
                    刑：
                    一  於夜間侵入住宅或有人居住之建築物、船艦或隱匿其內而
                        犯之者。
                    二  毀越門扇、牆垣或其他安全設備而犯之者。
                    三  攜帶兇器而犯之者。
                    四  結夥三人以上而犯之者。
                    五  乘火災、水災或其他災害之際而犯之者。
                    六  在車站或埠頭而犯之者。
                    前項之未遂犯罰之。
